# 母公司的股东同时也是子公司的股东，编制合并报表

提问人：cjf137026291 时间：2021-01-06 12:40:00
请教各位老师：甲公司持有A集团公司5%的股权，同时持有B公司30%的股权（B公司是A集团公司的子公司）；A集团编制合并报表的时，归属于少数股东的权益（损益）及归属于母公司所有者权益（损益）是否需要考虑甲公司共同持股A、B公司股权的情况？如果需要考虑，合并报表怎么调整？谢谢。

回答人：chenyiwei
在本企业的合并报表中，对于本企业合并范围以外的其他股东（包括本公司的股东，甚至控股股东）直接持有的子公司股权，作为少数股东权益处理。因为这不是通过本企业间接享有的在子公司中的权益。